【裁判字號】    92,抗,2779
【裁判日期】    920923
【裁判案由】    強制執行
【裁判全文】
臺灣高等法院民事裁定                            九十二年度抗字第二七七九號
    抗  告  人  交通銀行股份有限公司羅東分行
    法定代理人  周培震
右抗告人因與騰輝股份有限公司等間強制執行事件，對於中華民國九十二年六月二十
六日臺灣宜蘭地方法院裁定（九十一年度執字第九０七號）提起抗告，本院裁定如左
：
    主      文
原裁定廢棄。
    理      由
一、按債權人聲請強制執行，應依左列規定，提出證明文件：(一)依第四條第一項第一
    款聲請者，應提出判決正本並判決確定證明書或各審級之判決正本。(二)依第四條
    第一項第二款聲請者，應提出裁判正本。(三)依第四條第一項第三款聲請者，應提
    出筆錄正本。(四)依第四條第一項第四款聲請者，應提出公證書。(五)依第四條第一
    項第五款聲請者，應提出債權及抵押權或質權之證明文件及裁定正本。(六)依第四
    條第一項第六款聲請者，應提出得為強制執行名義之證明文件。前項證明文件，
    未經提出者，執行法院應調閱卷宗。但受聲請之法院非係原第一審法院時，不在
    此限。強制執行法第六條固定有明文。惟如受聲請法院非原裁定之法院，亦得依
    上述調卷程序處理（臺灣高等法院暨所屬法院八十九年十一月一日法律座談會研
    討結果參照）。
二、本件抗告人執債權憑證影本聲請強制執行，原法院於民國九十二年六月十六日通
    知抗告人限期五日內補正該執行名義正本，抗告人乃於九十二年六月二十三日具
    狀陳報「查本案之執行名義台灣台北地方法院八十九年度民執公一七八五七字第
    五一四七一號債權憑證正本，業已送彰化地院參與分配（八十九年度執丙字第二
    三八○號），故無法於五日內補正，懇請鈞院賜准本行向彰化地院調借債權憑證
    正本後，旋即迅予補正」云云，則抗告人既已陳報正向他法院調借債權憑證正本
    ，系爭債權憑證是否真正，原法院實應待抗告人將調借之債權憑證正本陳報查明
    後，以決定是否依法續行執行，非逕以逾期提出，即駁回抗告人強制執行之聲請
    。況原法院雖非出具該債權憑證之原第一審法院，依上說明，仍可依職權向原第
    一審法院調閱卷宗，以查明系爭債權憑證是否屬實，若確實無誤，即可依法執行
    。是原法院未待抗告人陳報本件債權憑證正本，亦未依職權向原第一審法院調卷
    查明，即駁回抗告人之聲請，自有未洽。另本件執行名義執行債務人共有騰輝股
    份有限公司、甲○○等人，有原法院執行卷及抗告狀可考，原法院與彰化地院所
    執行者是否為同一債務人？宜加調查；如不同一，則連帶之債之債權人依法即得
    同時或先後對同一人或數人為請求，不生對他債權人不公平之問題（民法第二百
    七十三條參照）。至於避免超額執行，則屬執行技術層面之另一問題，在通常情
    形如對一債務人之已查封財產預估可得十足清償，債權人殊無對另一連帶債務人
    重複請求執行之愚行，抗告人為一銀行，亦無圖超額求償之疑慮。從而，抗告意
    旨指摘原裁定不當，求予廢棄，為有理由，爰將原裁定廢棄，發回原法院就近調
    卷查明，並另為適法之處理，爰裁定如主文。
中      華      民      國    九十二    年      九      月    二十三    日
                                民事第八庭
                                    審判長法  官  鄭  三  源
                                          法  官  王  淇  梓
                                          法  官  郭  松  濤
正本係照原本作成。
如不服本裁定應於送達後十日內向本院提出再抗告狀，並繳納再抗告費新台幣壹仟元
。再為抗告應以適用法規顯有錯誤為理由，並經本院之許可，該許可以原裁定所涉及
之法律見解具有原則上之重要性者為限。
中      華      民      國    九十二    年      九      月    二十三    日
                                          書記官  方  素  珍


司法院資訊處製作；財團法人民間司法改革基金會備份。
